【裁判字號】    95,訴,2071
【裁判日期】    951117
【裁判案由】    毒品危害防制條例
【裁判全文】
臺灣桃園地方法院刑事判決              95年度訴字第2071號
公  訴  人  臺灣桃園地方法院檢察署檢察官
被      告  甲○○
                    （現於臺灣台東監獄東成分監執行）
上列被告因毒品危害防制條例案件，經檢察官提起公訴（95年度
毒偵字第4516號），被告於本院準備程序進行中，就被訴事實為
有罪之陳述，經本院告知簡式審判程序意旨，並聽取公訴人及被
告之意見後，本院合議庭裁定由受命法官獨任依簡式審判程序審
理，本院判決如下：
    主  文
甲○○施用第一級毒品，處有期徒刑捌月，扣案第一級毒品海洛
因驗餘淨重零點零柒公克沒收銷燬之，毒品之外包裝袋壹個沒收
。
    事  實
一、甲○○前於民國91年間因施用毒品案件，經臺灣桃園地方法
    院檢察署檢察官向本院聲請裁定觀察、勒戒後，認有繼續施
    用毒品之傾向，而聲請強制戒治，復經本院裁定停止戒治，
    於93年1 月7 日停止戒治所餘戒治期間付保護管束，前開強
    制戒治並於93年6 月15日交付保護管束期滿強制戒治執行完
    畢，由同署檢察官於93年6 月22日以93年度戒毒偵字第163
    號為不起訴處分確定，猶不知悛悔。復於前開強制戒治執行
    完畢後5 年內，復基於施用第一級毒品海洛因犯意，於95年
    7 月3 日15時50分許為警採尿回溯前24小時內之某時（扣除
    違警查獲至採尿期間），在桃園縣桃園市○○路某公園內，
    將海洛因摻水稀釋以針筒注射方式，施用第一毒品海洛因1
    次，為警於同日14時50分許，在桃園縣桃園市○○路426 號
    前查獲，並當場扣得其所有之毒品海洛因驗餘淨重0.07公克
    （空包裝袋1 個重0.21公克）。
二、案經桃園縣政府警察局桃園分局報告臺灣桃園地方法院檢察
    署檢察官偵查起訴。
    理  由
一、程序部分：本件被告甲○○所犯係死刑、無期徒刑或最輕本
    刑為3 年以上有期徒刑以外之罪，其於準備程序中就被訴事
    實為有罪之陳述，經本院告知簡式審判程序之旨，並聽取當
    事人意見後，經本院合議庭依刑事訴訟法第273 條之1 第1
    項規定裁定由受命法官獨任進行簡式審判程序，合先敘明。
二、上揭犯罪事實，業據被告甲○○於本院審理時坦承不諱。且
    被告為警查獲後，經採集其尿液檢體送請台灣檢驗科技股份
    有限公司先以酵素免疫分析或薄層定性分析方式為初步篩檢
    ，再以氣相層析質譜儀法為確認檢驗之結果，呈嗎啡（海洛
    因代謝後尿液檢出成份）陽性反應，有桃園縣政府警察局桃
    園分局被採尿人姓名編號對照表及台灣檢驗科技股份有限公
    司95年7 月17日濫用藥物尿液檢驗報告各1 份在卷可考。且
    扣案被告所有不明白色粉末1 包，經送鑑定結果均含毒品海
    洛因成分，驗餘淨重0.07公克（空包裝袋1 個重0.21公克）
    。此外，復有搜索扣押筆錄、扣押物品目錄表各1 份存卷足
    憑。又參以酵素免疫分析或薄層定性分析等方式為初步篩檢
    者，檢驗結果雖有相當程度偽陽性之可能，然以氣（液）相
    層析質譜分析之儀器為交叉確認者，檢驗結果出現偽陽性之
    機率則極低，因而具有公信力，核足為對被告不利之認定。
    兼以一般人注射海洛因經體內吸收代謝約30分鐘以後，乃轉
    換以嗎啡為主要成份（主要型態），陸續隨尿液排出體外，
    並以最初6 至12小時之排泄量最多。若以日計，約有80% 之
    毒品代謝物（嗎啡），可在注射後24小時以內隨尿液排出體
    外，至其他剩餘劑量則可在數日內分別隨尿液排出體外，此
    經法務部調查局以90年4 月12日陸 (一)字 第90133335號
    釋示在案。勾稽以觀，足見被告上開任意性自白，應與事實
    相符，堪可採信。又被告前於91年間因施用毒品案件，經臺
    灣桃園地方法院檢察署檢察官向本院聲請裁定觀察、勒戒後
    ，認有繼續施用毒品之傾向，而聲請強制戒治，復經本院裁
    定停止戒治，於93年1 月7 日停止戒治所餘戒治期間付保護
    管束，前開強制戒治並於93年6 月15日交付保護管束期滿強
    制戒治執行完畢，由同署檢察官於93年6 月22日以93年度戒
    毒偵字第163 號為不起訴處分確定乙節，有臺灣高等法院被
    告前案紀錄表、臺灣桃園地方法院檢察署刑案資料查註紀錄
    表各1 份附卷可按，被告於前案強制戒治執行完畢5 年內，
    再犯毒品危害防制條例第10條之罪，可堪認定。綜述，本件
    事證明確，被告犯行洵堪認定。
三、按海洛因係毒品危害防制條例第2 條第2 項第1 款所定之第
    一級毒品，被告予以施用。核被告所為，係犯毒品危害防制
    條例第10條第1 項施用第一級毒品罪。其持有第一級毒品海
    洛因之低度行為，應為施用之高度行為吸收，不另論罪。爰
    審酌被告素行狀況，已有施用毒品前案紀錄，竟再犯本件犯
    行，顯見其戒除毒癮之意志力薄弱，並考量施用毒品乃自戕
    行為，所生危害非鉅，暨犯後態度等一切情狀，量處如主文
    所示之刑。扣案第一級毒品海洛因驗餘淨重0.07公克，依毒
    品危害防制條例第18條第1 項規定諭知沒收銷燬之。至毒品
    之外包裝袋1 個，係用於包裹毒品，防其裸露、潮濕，便於
    攜帶施用，乃供施用毒品所用，且係被告所有，此均據被告
    於本院審理時供明在卷，上開物品應依刑法第38條第1 項第
    2 款、第3 項之規定，宣告沒收之。
據上論斷，應依刑事訴訟法第273 條之1 第1 項、第299 條第1
項前段，毒品危害防制條例第10條第1 項、第18條第1 項前段、
刑法第11條前段、第38條第1 項第2 款、第3 項，判決如主文。
本案經檢察官郝中興到庭執行職務。
中    華    民    國    95    年    11    月    17    日
                  刑事第五庭    法  官  邱滋杉
以上正本證明與原本無異。
如不服本判決，應於送達後10日內，向本院提出上訴狀（應附繕
本），上訴於臺灣高等法院。
                                書記官  高文靜
中    華    民    國    95    年    11    月    17    日
附本件論罪科刑依據之法條：
毒品危害防制條例第十條
施用第一級毒品者，處六月以上五年以下有期徒刑。
施用第二級毒品者，處三年以下有期徒刑。


司法院資訊處製作；財團法人民間司法改革基金會備份。
